【裁判字號】    89,訴,1733
【裁判日期】    890830
【裁判案由】    毒品危害防制條例
【裁判全文】
臺灣高雄地方法院刑事判決                        八十九年度訴字第一七三三號
    公  訴  人  臺灣高雄地方法院檢察署檢察官
    被      告  甲○○
右列被告因毒品危害防制條例案件，經檢察官提起公訴 (八十九年度毒偵字第三一九
一號)，本院判決如左：
    主  文
甲○○連續施用第一級毒品，累犯，處有期徒刑拾月，海洛因柒小包（其中陸小包淨
重共貳．貳貳公克、壹小包淨重零．參參公克）沒收銷燬之、吸管壹支沒收；又連續
施用第二級毒品，累犯，處有期徒刑捌月，安非他命拾小包（驗後毛重伍．參伍公克
）及含安非他命殘渣玻璃球管壹支均沒收銷燬之、空夾鏈袋拾陸個均沒收。應執行有
期徒刑壹年伍月，海洛因柒小包（其中陸小包淨重共貳．貳貳公克、壹小包淨重零．
參參公克）、安非他命拾小包（驗後毛重伍．參伍公克）及含安非他命殘渣玻璃球管
壹支均沒收銷燬之、吸管壹支及空夾鏈袋拾陸個均沒收。
    事  實
一、甲○○曾有傷害及多次違反麻醉藥品管理條例案件之犯罪紀錄，其於民國八十五
    年間所犯違反麻醉藥品管理條例案件，經法院判處有期徒刑六月，於八十五年七
    月九日執行完畢。復於八十七年間一犯毒品危害防制條例第十條第二項之施用第
    二級毒品罪，經台灣高雄地方法院檢察署檢察官（下簡稱檢察官）聲請本院以八
    十七年度毒聲字第八九四號裁定送觀察勒戒後，因無繼續施用毒品傾向，由檢察
    官為不起訴處分。再於八十七年間，二犯毒品危害防制條例第十條第二項之施用
    第二級毒品罪，經檢察官聲請本院以八十七年毒聲字第四四０四號裁定送觀察勒
    戒，因有繼續施用毒品傾向，由檢察官聲請本院以八十八年毒聲字第四六四號裁
    定令入戒治處所施以強制戒治，並經本院判處有期徒刑六月，戒治屆滿三月，因
    成效經評定為合格，無繼續戒治必要，經檢察官聲請本院以八十八年毒聲字第三
    六七七號裁定停止戒治，所餘戒治期間，付保護管束。詎甲○○不知悔改，又分
    別基於概括之犯意，自八十九年三月間起至同年四月廿九日晚上十一時許止，連
    續在高雄縣林園鄉○○路四號五樓之五租處，以海洛因粉末摻入菸絲，點著香煙
    吸用之方式，施用第一級毒品海洛因多次，平均約半個月至一個月施用一次；另
    自八十九年三月間起至同年四月廿九日止，連續在上址租處，以安非他命晶體置
    於玻璃球內，下端以火加熱，使安非他命晶體汽化產生白煙予以吸用之方式，施
    用第二級毒品安非他命多次，平均約一至二日施用一次，三犯毒品危害防制條例
    第十條第一項、第二項之施用第一級、第二級毒品罪。嗣於八十九年四月廿九日
    晚上十一時三十分許，甲○○在其上址租處為警查獲，並扣得其持有之海洛因七
    小包（其中六小包淨重共二．二二公克、一小包淨重０．三三公克）、安非他命
    十小包（驗前毛重五．四公克、驗後毛重五．三五公克）、含安非他命殘渣玻璃
    球管一支、及其所有供施用安非他命預備之空夾鏈袋十六個、供（非專供）施用
    海洛因所用之吸管一支。並由檢察官聲請本院以八十九年毒聲字第三四五０號裁
    定令入戒治處所強制戒治迄今。
二、案經高雄市政府警察局三民分局報請台灣高雄地方法院檢察署檢察官偵查起訴。
    理  由
一、右揭事實訊據被告甲○○坦承不諱，並有海洛因七小包（其中六小包淨重共二．
    二二公克、一小包淨重０．三三公克）、安非他命十小包（驗前毛重五．四公克
    、驗後毛重五．三五公克）及含安非他命殘渣玻璃球管一支、空夾鏈袋十六個、
    吸管一支可資佐證。上開海洛因七小包，經檢驗結果，其中六小包均含海洛因成
    分，另一小包含微量海洛因成分，有法務部調查局鑑定通知書一紙附卷可稽，上
    開安非他命十小包、含安非他命殘渣玻璃球管一支、吸管一支經檢驗結果，安非
    他命十小包及含安非他命殘渣玻璃球管均有甲基安非他命反應，吸管一支則有海
    洛因反應，有高雄醫學院附設中和紀念醫院編號Ｂ0000000、Ｂ0000
    000號、Ｂ0000000號檢驗報告單三紙在卷可按，且被告於前揭時地為
    警查獲後於警訊時親自採集之尿液，經檢驗結果，其尿液中檢出甲基安非他命及
    嗎啡陽性反應（按海洛因注射入人體後，水解還原成嗎啡，再循嗎啡之代謝方式
    排出體外，已據行政院衛生署藥物食品檢驗局以（73）藥檢壹字第０三０二二一
    號函說明綦詳），亦有高雄市立凱旋醫院煙毒尿液檢驗成績書一紙存卷足憑。又
    被告於八十七年間一犯毒品危害防制條例第十條第二項之施用第二級毒品罪，經
    檢察官聲請本院以八十七年度毒聲字第八九四號裁定送觀察勒戒後，因無繼續施
    用毒品傾向，由檢察官為不起訴處分。再於八十七年間，二犯毒品危害防制條例
    第十條第二項之施用第二級毒品罪，經檢察官聲請本院以八十七年毒聲字第四四
    ０四號裁定送觀察勒戒，因有繼續施用毒品傾向，由檢察官聲請本院以八十八年
    毒聲字第四六四號裁定令入戒治處所施以強制戒治，並經本院判處有期徒刑六月
    ，戒治屆滿三月，因成效經評定為合格，無繼續戒治必要，經檢察官聲請本院以
    八十八年毒聲字第三六七七號裁定停止戒治，所餘戒治期間，付保護管束。而被
    告三犯本件毒品危害防制條例第十條第一項、第二項之施用第一級、第二級毒品
    罪，並由檢察官聲請本院以八十九年毒聲字第三四五０號裁定令入戒治處所強制
    戒治迄今等情，有本院被告院內索引卡紀錄表、台灣高等法院被告全國前案紀錄
    表、台灣高雄地方法院檢察署刑案資料查註紀錄表在卷可考。從而，本件罪證明
    確，被告犯行均堪認定。
二、核被告所為係犯毒品危害防制條例第十條第一項、第二項之罪。被告施用第一級
    毒品海洛因及第二級毒品安非他命前後持有第一級毒品及第二級毒品之低度行為
    ，應分別為施用之高度行為所吸收，不另論罪。其先後多次施用第一級毒品海洛
    因、第二級毒品安非他命之犯行，時間緊接，犯罪構成要件相同，顯均係基於概
    括犯意反覆為之，應依連續犯之規定分別論以一罪。又被告於八十五年間所犯違
    反麻醉藥品管理條例案件，經法院判處有期徒刑六月，於八十五年七月九日執行
    完畢之事實，有上開刑案資料表可證，其於上開刑執行完畢後之五年以內，再犯
    本件各罪，均為累犯，應依法加重其刑。其所犯上開二罪間，犯意各別，罪名互
    異，應予分論併罰。爰審酌被告犯後坦承罪行，態度良好，惟其曾有如事實欄所
    示之犯罪紀錄，有上開刑案紀錄表足參，素行欠佳，其有多次施用毒品前科，復
    犯本件之罪，顯見對施用毒品之犯行不知悛改，對社會秩序亦有危害等一切情狀
    ，各量處如主文所示之刑，並定其應執行之刑，以資懲儆。扣案之海洛因七小包
    （其中六小包淨重共二．二二公克、一小包淨重０．三三公克）、安非他命十小
    包（驗後毛重五．三五公克）分別為第一級、第二級毒品，含安非他命殘渣玻璃
    球管一支，因安非殘渣附著於玻璃球管，剝離不易，應將之全部視同第二級毒品
    ，依毒品危害防制條例第十八條第一項前段之規定，不問屬於犯人與否，均宣告
    沒收銷燬之。空夾鏈袋十六個為被告所有供施用安非他命預備之物，吸管一支為
    被告所有供（非專供）施用海洛因所用之物，業經被告供明在卷，均應依刑法第
    三十八條第一項第二款之規定併予宣告沒收。
據上論斷，應依刑事訴訟法第二百九十九條第一項前段，毒品危害防制條例第十條第
一項、第二項、第十八條第一項前段，刑法第十一條、第五十六條、第四十七條、第
五十一條第五款、第三十八條第一項第二款判決如主文。
本案經檢察官何景東到庭執行職務
中    華    民    國      八十九      年      八      月      三十      日
                                      臺灣高雄地方法院刑事庭
                                法  官    郭錦茂
右正本證明與原本無異。
如不服本判決，應於判決送達後十日內，向本院提出上訴狀。
                                書記官    賴佳慧
中    華    民    國      八十九      年      九      月      四      日
附錄本判決論罪法條：
毒品危害防制條例第十條：
  施用第一級毒品者，處六月以上五年以下有期徒刑。
  施用第二級毒品者，處三年以下有徒刑。


司法院資訊處製作；財團法人民間司法改革基金會備份。
